# 请教应付债券实际利率的计算问题

提问人：zx_6557973 时间：2017-04-20 16:36:11
企业发行债券金额 2 亿，扣除发行费用 100 万元，实际获得 19900 万元。 期限为 2 年，第一年票面利率3%，第二年票面利率9%，一年支付利息一次，到期一次还本，年度付息款项自付息日起不另计利息，本金自兑付日起不另计利息。 设实际利率为R，以下哪个公式是对的？ 1 、19900*（1+R）^2=20000+20000 3%+20000 9% 2、19900*（1+R）^2=20000*(1+3%)*(1+9%)
通常计算实际利率会使用差额法，但是如果利率有变动是不是就不适用差额法了呢？ 请教各位老师给予指点，非常感谢！

回答人：chenyiwei
两种做法都不对。实际利率就是使得存续期间支付的现金（第一年末 600 ，第二年末 21800 ）折现到发行日的折现值等于募集资金净额 19900 的折现率。可以用Excel中的IRR（）函数测算。